【裁判字號】    96,交易,161
【裁判日期】    970506
【裁判案由】    公共危險
【裁判全文】
臺灣屏東地方法院刑事判決             96年度交易字第161號
公  訴  人  臺灣屏東地方法院檢察署檢察官
被      告  己○○
上列被告因公共危險案件，經檢察官提起公訴（96年度偵字第77
73號）本院判決如下：
    主  文
己○○無罪。
    理  由
一、公訴意旨略以：被告己○○於民國96年10月25日19時至21時
    許，在位於屏東縣屏東市○○○路之某寺廟飲酒，竟仍於翌
    日（26日）凌晨1 時30分許，酒後駕駛車牌號碼J2B-211 號
    重型機車，自其住處出發，前往屏東縣屏東市○○○路101
    號「合家歡卡拉OK」店附近停放，再步行至該卡拉OK店找甲○○理論，嗣經警據報前往處理而對被告己○○施以呼氣酒
    精濃度測試，測得其呼氣所含酒精濃度為每公升0.92毫克，
    因認被告己○○涉有刑法第185 條之3 之服用酒類不能安全
    駕駛動力交通工具而駕駛罪嫌云云。
二、檢察官認被告己○○涉有服用酒類不能安全駕駛動力交通工
    具而駕駛罪嫌，無非係以被告己○○之自白、證人甲○○、
    戊○○、乙○○之證述，及酒精濃度測定紀錄表可證，為其
    主要論據。
三、按犯罪事實應依證據認定之，無證據不得認定犯罪事實；又
    不能證明被告犯罪者，應諭知無罪之判決，刑事訴訟法第15
    4 條第2 項、第301 條第1 項分別定有明文。次按事實之認
    定，應憑證據，如未能發現相當證據，或證據不足以證明，
    自不能以推測或擬制之方法，以為裁判之基礎；又認定犯罪
    事實所憑之證據，雖不以直接證據為限，間接證據亦包括在
    內，然而無論直接或間接證據，其為訴訟上之證明，須於通
    常一般之人不致有所懷疑，而得確信其為真實之程度者，始
    得據為有罪之認定；再認定不利於被告之事實，須依積極證
    據，苟積極證據不足為不利於被告事實之認定時，即應為有
    利於被告之認定，更不必有何有利之證據，最高法院著有40
    年台上字第86號判例、76年台上字第4986號判例及30年上字
    第816 號判例，可資參照。
四、訊據被告己○○固坦承於酒後至上開卡拉OK店找甲○○理論
    之事實，惟堅決否認有服用酒類不能安全駕駛動力交通工具
    而駕駛之犯行，辯稱：伊的機車是之前停放在現場的，理論
    前伊係走路到現場，沒有酒後駕車等語，經查：
  (一)按被告以外之人於警詢中之陳述，雖屬刑事訴訟法第159 條
    所稱之「審判外之陳述」，然證人甲○○、戊○○、乙○○
    於警詢時之證述，此等證據方法經檢察官提出後，經本院於
    準備程序時詢問被告己○○就此項證據方法之證據能力之意
    見，被告答以無意見，且至言詞辯論終結前未聲明異議，經
    本院審酌該陳述作成之情況無不當之情形，認該陳述符合刑
    事訴訟法第159 條之5 之規定，自得作為證據，合先敘明。
  (二)被告己○○於96年10月26日凌晨1 時30分許，酒後在位於屏
    東縣屏東市○○○路101 號之「合家歡卡拉OK」前與甲○○
    爭執，嗣經警據報前往處理而測得被告呼氣所含酒精濃度為
    每公升0.92毫克之事實，業據被告坦承不諱，核與證人甲○○於警詢時；證人即在場人戊○○、乙○○於警詢時及本院
    審理時；證人即承辦警員丙○○於本院審理時證述之情相符
    ，並有酒精濃度測定紀錄表在卷足憑，堪認被告此部分之自
    白與事實相符。惟證人甲○○於警詢時證稱：（案發前）沒
    有看見己○○騎機車等語（見警卷第5 頁反面）；證人戊○○於本院審理時則證稱：（當時去你店裡時有無看到被告騎
    機車？）被告當天騎機車到伊店裡外面繞好幾趟，後來伊聽
    在店外講電話的乙○○說有看到被告騎機車在外面，（你沒
    有親眼看到被告騎機車？）伊有看到被告機車停在神壇旁邊
    ，（有誰看到被告騎機車？）乙○○有看到被告騎機車繞好
    幾趟，伊兒子（即甲○○）也沒有看到等語（見本院卷第40
    頁），是證人甲○○、戊○○之上開證述均不足以證明被告
    於96年10月26日凌晨1 時30分許騎乘機車至案發現場。
  (三)又被告己○○堅稱當天（即96年10月25日）下午4 點多辛○○來找伊，伊騎機車帶他去醉愛唱卡拉OK喝酒，把機車停在
    神壇旁邊，到了7 點多要去給人家請客時，他也跟伊出來，
    他有看到伊搭乘計程車，之後辛○○又進去喝酒，醉愛唱的
    員工是叫「阿妹」等語，核與證人辛○○於本院審理時證稱
    ：有去過勝利東路的卡拉OK店，那邊有一間醉愛唱卡拉OK，
    是大約去年10月底左右去過，詳細日期不記得了，去那邊都
    是被告騎機車帶伊去，伊再搭計程車回去，因為伊從高雄過
    來，對屏東不熟，最近一次伊知道是接近10月底左右，伊當
    天下午3 點多出發，到被告家裡已經快4 點，被告就騎機車
    帶伊去醉愛唱，到醉愛唱大約4 點10幾分，被告說他不能喝
    太晚，伊說好，喝到快7 點被告就離開說要去廟給人家請客
    ，當時被告已經有點醉，本來要騎機車去伊就叫他不要騎，
    被告就搭計程車去廟，伊不清楚被告之後還有無回醉愛唱，
    被告離開之後伊又坐半個多小時之後就離開了，是胖胖的男
    經理招呼等語（見本院卷第41頁、第42頁正面）相符，且證
    人即醉愛唱卡拉OK店員工丁○○於本院審理時證稱：該店是
    去年（即96年）9 月19日剛開幕，當時確實4 點多就會有客
    人來，渠等也會接待客人，大約經過2 、3 個月後才調整為
    現行5 點半開店，因為剛開幕客人比較多所以開店時間提早
    等語（見本院卷第82頁反面）；證人即醉愛唱卡拉OK店負責
    人庚○○於本院審理時證稱：剛開幕時大約下午3 、4 點多
    就開始營業，現在營業時間為下午5 點半才開始，差不多剛
    開幕前2 、3 個月如果有客人打電話說要到店裡，渠等就會
    先開店營業，最近這2 、3 個月才調整為5 點半營業，店裡
    去年10月、11月份左右有1 個男經理，剛開幕時有1 位小姐
    叫「阿妹」來上班大約1 個多月等語（見本院卷第83頁反面
    ），雖證人丁○○、庚○○於警詢時均證稱被告未於96年10
    月25日至醉愛唱卡拉OK店消費云云，然每日至渠店裡消費之
    客人眾多，證人丁○○、庚○○自無可能一一記下至其店裡
    消費之客人係何人，自無妨被告與證人辛○○曾至該店消費
    之事實，而被告、證人辛○○所述該店之營業時間、接待員
    工等情均與證人丁○○、庚○○所證相符，堪認被告與證人
    辛○○確曾於96年10月25日下午共乘機車至醉愛唱卡拉OK店
    飲酒後，被告先行搭乘計程車離去。
  (四)至證人乙○○於警詢時及本院審理時雖均一致證稱於96年10
    月26日凌晨1 時30分許，在案發現場（即屏東縣屏東市○○○路101 號前）講電話時有看到被告己○○騎機車到場云云
    ，惟證人乙○○於本院審理證稱：被告停車之後走到合家歡
    店前面，來回走4 、5 趟，伊以為沒有什麼事不理他，合家
    歡老闆娘的兒子騎機車回到店裡，被告就把她兒子叫過去等
    語（見本院卷第55頁正面），其就被告係騎車或走路在現場
    繞，及甲○○係原在店內或自外返回之所述，與證人戊○○
    於本院審理時則證稱：案發當天被告來找伊，當天他已經有
    喝酒，看到伊兒子甲○○出來，被告拿鐮刀要砍伊兒子，伊
    才跑出來，伊聽在店外講電話的乙○○說有看到被告騎機車
    在外面，乙○○有看到被告騎機車繞好幾趟等語（見本院卷
    第40頁），及證人甲○○於警詢時證稱：己○○來就直接找
    伊，說有話跟伊說，就帶伊到1 部機車旁邊等語（見警卷第
    5 頁反面）均有不符，則證人乙○○所述是否即為真實即有
    可疑。又證人甲○○、乙○○均證稱被告係自停放在位於屏
    東縣屏東市○○○路101 號之合家歡卡拉OK店附近之機車取
    鋸子欲攻擊甲○○等語，且醉愛唱卡拉OK店與合家歡卡拉OK
    店間僅隔一神壇等情，有現場照片4 紙附卷可稽（見本院卷
    第19頁、第20頁），則被告所辯其於96年10月25日下午因至
    醉愛唱卡拉OK店飲酒而將機車停放在該處，即非無據，再本
    件係被告於96年10月26日凌晨1 時32分39秒自行以其所使用
    之0000000000號行動電話撥打110 報案，有通聯紀錄在卷足
    憑（見本院卷第36頁），若被告真係於案發時始酒後騎乘機
    車欲找甲○○理論，焉有將機車停放在附近而非停放在合家
    歡卡拉OK店門口，復於發生爭執後自行報警之理，亦足信被
    告所辯為真。此外，被告之警詢筆錄雖載有「喝完後我就騎
    重機車J2B-211 先將菜拿回家放，然後再騎重機車J2B-211
    到屏東市○○○路的廟寺停放後，走路到合家歡卡拉OK找甲○○理論」云云，然經本院當庭勘驗被告之警詢筆錄錄音帶
    ，被告係答稱：「（你是怎麼去現場的？）我本來就騎摩托
    車放在附近，（現場有一部重機車J2B-211 號是何人所有？
    ），我本人所有的，（是誰騎到現場，放在現場的？）因為
    我要被人請之前，就騎在現場，（你何時在何處喝酒？）我
    10月25日晚上7 點在建興南路人家廟寺生日喝的，（那你喝
    完後還去哪裡？）喝完後我即拿菜回去，在家裡休息後，我
    再去合家歡隔壁的廟寺，我摩托車放在那裡，去附近找人後
    我再去找他的，去找對方理論的」等語（見本院卷第84頁反
    面、第85頁正面），是被告並未自白其於96年10月26日凌晨
    1 時30分許酒後騎乘機車到現場，公訴意旨此部分乃有誤會
    。
  (五)綜上所述，被告己○○所辯核與證人辛○○、丁○○、庚○○所證相符，證人甲○○、戊○○所述無從證明被告酒後騎
    車至案發現場，而證人乙○○所述與證人甲○○、戊○○所
    述均有不符，自難僅以證人乙○○所述採為對被告不利認定
    之依據，復查又無其他積極、確切之證據足以證明被告有為
    公訴意旨所指之犯行，要屬不能證明其犯罪，揆諸前揭說明
    ，自應為無罪之諭知。
據上論斷，應依刑事訴訟法第301 條第1 項，判決如主文。
本案經檢察官陳新君到庭執行職務。
中    華    民    國    97    年    5     月    6     日
                    交通法庭    法  官  林家聖
以上正本證明與原本無異。
如不服本判決應於收受本判決送達後10日內向本院提出上訴書狀
，其未敘述上訴理由者，並得於提起上訴後10日內向本院補提理
由書狀（均須按他造當事人之人數附繕本）「切勿逕送上級法院
」
中    華    民    國    97    年    5     月    6     日
                                書記官  陳蓉柔


司法院資訊處製作；財團法人民間司法改革基金會備份。
